臺灣高等法院高雄分院刑事判決　　　　 96年度上訴字第516號
上　訴　人
即　被　告　甲○○
　　　　　　　　　　現另案羈押於臺灣高雄看守所
上列上訴人因違反毒品危害防制條例案件，不服臺灣高雄地方法
院95年度訴緝字第223 號中華民國96年1 月31日第一審判決（起
訴案號：臺灣高雄地方法院檢察署91年度偵字第10738 號），提
起上訴，本院判決如下：
    主  文
上訴駁回。
     事  實
一、甲○○明知ＭＤＭＡ（即亞甲雙氧甲基安非他命，下稱ＭＤ
    ＭＡ）、大麻及Ｋ他命分別係毒品危害防制條例第2 條第2
    項所規定之第二級毒品、第三級毒品，竟基於無償轉讓上開
    毒品之概括犯意，(1)先後於民國91年2 、3 月間，在高雄市
    苓雅區○○路3 號吳靜宜家裡轉讓上開毒品ＭＤＭＡ、Ｋ他
    命、及大麻予吳靜宜施用各1 次，再於91年5 月20日凌晨，
    在高雄市○○區○○路與中華路口錢櫃ＫＴＶ包廂內，轉讓
    上開毒品ＭＤＭＡ、Ｋ他命予吳靜宜施用各1 次；(2)並於91
    年4月初、4 月底、5 月初、5 月21日凌晨，在上開錢櫃Ｋ
    ＴＶ內，連續轉讓上開毒品ＭＤＭＡ、Ｋ他命予黃小恬施用
    各1 次，經檢察官指揮警方於同年5 月21日（起訴書誤植為
    12日）7 時30分許，在高雄市苓雅區○○○路27巷36號前之
    丁元福（已判決確定，詳下述）所駕駛車牌號碼ＹＺ-2300
    號（起訴書誤植為ＹＥ-2300 號）自小客車內之駕駛座底下
    ，為警當場查獲，扣得丁元福所持有之ＭＤＭＡ毒品3 包共
    141 顆，另在車內甲○○所有黑色皮包內查獲供甲○○、吳
    靜宜施用之大麻菸9 支、部分供其轉讓、部分供其施用之Ｋ
    他命41顆、ＭＤＭＡ23顆，復於高雄市○○○路27巷36號5
    樓之5 甲○○住處內，查獲部分供其轉讓、部分供其施用之
    Ｋ他命78顆（起訴書誤植為71顆）、大麻1 包（驗後淨重1.
    47公克，空包裝重0.72公克）、沾粘大麻之捲菸器1 組、捲
    菸紙1 包、空膠囊8 百顆等物。
二、案經高雄市政府警察局移送臺灣高雄地方法院檢察署檢察官
    偵查起訴。
    理    由
壹、證據能力部分：
一、按被告以外之人於偵查中向檢察官所為之陳述，除顯有不可
    信之情況者外，得為證據，刑事訴訟法第159 條之1 第2 項
    定有明文。本件證人吳靜宜曾於91年8 月28日在檢察官偵查
    中到庭具結證述，而依現階段刑事訴訟法規定，檢察官係代
    表國家偵查犯罪、實施公訴，依法有訊問被告、證人、鑑定
    人之權，而實務運作時，檢察官偵查中向被告以外之人所取
    得之陳述，原則上均能遵守法律規定，不致於違法或不當取
    供，故可信度極高，而其向檢察官所為之言詞陳述，其未曾
    提及檢察官在偵查時有不法取供之情形，並無證據證明有何
    顯不可信之情況，且與本案被告轉讓毒品待證事實相關，依
    刑事訴訟法第159 條之1 第2 項規定，認得為證據。
二、次就卷附證人丁元福、黃小恬、吳靜宜、蔡旻典先後於91年
    5 月21日、5 月22日、5 月30日警詢時所為之陳述，公訴人
    、被告於本院準備、審理程序，均表示對其證據能力不爭執
    其證據能力等語，且本院審酌該等陳述證據作成之情形，均
    無任何違反法定程序或不當之情形，且其為本案查獲當時在
    場之關係人，與待證事實具有關聯性，且為證明犯罪事實之
    存否所必要，是其警詢陳述依刑事訴訟法第159 條之5 第2
    項規定，認有證據能力。
貳、實體部分：
一、訊據被告甲○○坦承曾無償提供第二級毒品ＭＤＭＡ給黃小
    恬、吳靜宜施用1 次外，矢口否認有其他轉讓毒品給黃小恬
    或吳靜宜施用之犯行，辯稱：警方查扣如附表所示之毒品都
    是供伊自己施用的，伊並未曾無償提供大麻、Ｋ他命給吳靜
    宜或黃小恬施用等語。惟查：
  (一)警方於被告所有之黑色皮包內查獲ＭＤＭＡ23顆，被告坦承
    為其所有，與另查獲丁元福所持有ＭＤＭＡ二包141 顆（總
    共164 顆）併送鑑定結果，確含有亞甲二氧基苯乙基胺（即
    亞甲雙氧甲基安非他命）ＭＤＭＡ成分之第二級毒品，有內
    政部警政署刑事警察局91年6 月13日刑鑑字第09101333252
    號鑑驗通知書乙份在卷可稽，並有上開物品扣案可憑，且經
    原審法院（91年度訴字第3242號）前於91年12月20日勘驗清
    點上開ＭＤＭＡ之數量無誤（其中ＭＤＭＡ因鑑定耗費20顆
    及2 個半顆，如附表一編號1 所示，僅餘141 顆及4 個半顆
    ），有勘驗筆錄1 份在卷可參（原審法院91年訴字第3242號
    影印卷第6 、7 頁）。足見前揭經警查獲之藥丸確屬第二級
    毒品ＭＤＭＡ無訛。再編號2 、3 、4 （5） 所示之煙草（
    驗後淨重1.47公克，空包裝重0.72公克）、香煙9 支、大麻
    捲菸器1 組經檢驗結果，均含有第二級毒品大麻成分；而查
    扣編號6 所示之膠囊4 包各41顆、78顆（合計驗前119 顆，
    鑑驗耗費22顆，驗後剩餘97顆），送經檢驗結果，確含有第
    三級毒品Ｋ他命成分；又編號7 、8 所示之捲菸紙1 包、空
    膠囊8 百顆，則未檢出有毒品成分，以上鑑驗結果有法務部
    調查局鑑定通知書、高雄醫學大學附設醫院檢驗報告各1 份
    附卷足憑。
  (二)就上開事實(1)部分，業經證人吳靜宜於警詢證稱：伊有施用
    過ＭＤＭＡ及Ｋ他命等毒品，ＭＤＭＡ是以開水吞服，Ｋ他
    命則是以鼻子透過吸管（吸食器）吸食其粉末，大麻則是捲
    成小捲以吸菸方式吸食；（你所施用之ＭＤＭＡ、大麻及Ｋ
    他命等毒品由何人提供？）都是甲○○所提供；最後一次施
    用毒品是在5 月20日凌晨，施用地點是在錢櫃ＫＴＶ，施用
    Ｅ（即搖頭丸）與Ｋ（即Ｋ他命）等語（參警1 卷第24、25
    頁）；並於偵查中具結證稱：「（你吸食的ＭＤＭＡ是何人
    給你的？）是甲○○免費給我一次，那天約在今（91）年2
    、3 月間在家裡拿給我的」等語明確，核與吳靜宜於原審具
    結證稱：伊於91年當時有施用毒品ＭＤＭＡ等語相符，且吳
    靜宜於本案查獲時採尿送驗有上開第二級毒品陽性反應，而
    經原審法院以91年度毒聲字第5647號裁定送觀察、勒戒，於
    91 年10 月11日執行完畢釋放在案，有台灣高等法院全國前
    案簡列表1 件附卷足參。吳靜宜雖於原審另證稱：當時沒有
    施用大麻、Ｋ他命，毒品ＭＤＭＡ是向朋友拿的，朋友名字
    忘記了，不是甲○○提供的等語，惟吳靜宜同次作證時亦證
    稱：當時是在錢櫃ＫＴＶ施用等語（參原審卷第73頁），而
    本件被告、丁元福均供稱吳靜宜亦於91年5 月21日被查獲前
    一起至錢櫃ＫＴＶ之事實已明；另參諸被告甲○○於91年12
    月30日原審法院（91年度訴字第3242號）毒品案件審理時自
    白：伊承認有在上開地點轉讓上述毒品（ＭＤＭＡ、大麻、
    Ｋ他命）與吳靜宜等人施用，因不好意思拒絕她們，伊知道
    錯了等語明確（參原審法院同上影印卷第17、18頁）、證人
    丁元福上開證述，以及吳靜宜與被告甲○○均供稱其等之前
    曾是男女朋友關係，吳靜宜亦有施用毒品之情形，則被告無
    償提供毒品予當時尚交往中之女友吳靜宜吸食，並不違常情
    等情狀，認證人吳靜宜於警詢之證述顯較可信，而其於原審
    法院上開證述顯係事後為迴護被告之詞，無法採信。是被告
    確有上開事實(1)之轉讓毒品ＭＤＭＡ、Ｋ他命共2 次、轉讓
    大麻1 次予吳靜宜之行為。
  (三)再被告就上開事實(2)於91年4 月初、4 月底、5 月初，在上
    開錢櫃ＫＴＶ內，連續3 次轉讓上開毒品ＭＤＭＡ、Ｋ他命
    予黃小恬施用之事實，業據被告於警詢、檢察官偵訊及原審
    法院審理時坦承不諱，且經證人丁元福在警詢供稱：毒品Ｍ
    ＤＭＡ、Ｋ他命，如黃小恬要玩，我會向被告索取拿給她等
    語，及在原審（訴3242號）供稱：伊有使用過毒品ＭＤＭＡ
    、Ｋ他命，都是與黃小恬一起向被告拿來用等語（原審訴字
    3242卷第18頁）等語，是被告上開自白核與事實相符，自堪
    採為論罪之依據。至於被告亦有於91年5 月21日凌晨於上開
    錢櫃ＫＴＶ內轉讓上開毒品予黃小恬施用1 次之事實，業據
    證人丁元福於警詢證述：伊與黃小恬曾去錢櫃ＫＴＶ，甲○
    ○曾拿出上開毒品給伊朋友施用，如果黃小恬要玩（即吞食
    ＭＤＭＡ、Ｋ他命），會向甲○○索取拿給她等語明確（參
    警1 卷第7 、8 頁），參諸其於原審審理時供承：最後一次
    在91年5 月21日凌晨有向被告拿Ｋ他命在ＫＴＶ內施用。黃
    小恬是從桌上自己拿Ｋ他命，不是從伊手上拿的等語明確（
    參原審訴字3242號影印卷第28頁）；且黃小恬案發後經警查
    獲採尿送驗，結果亦呈上開毒品陽性反應，因而經原審法院
    以91年度毒聲字第4997號裁定送觀察、勒戒，並於92年4 月
    14日執行完畢釋放，有台灣高等法院全國前案簡列表1 件附
    卷足參。是被告確有上開事實(2)之轉讓毒品ＭＤＭＡ、Ｋ他
    命予黃小恬施用共4 次之行為。
  (四)綜上所述，被告確有於事實(1)轉讓第二、三級毒品ＭＤＭＡ
    、大麻及Ｋ他命予吳靜宜，及於事實(2)轉讓第二、三級毒品
    ＭＤＭＡ、Ｋ他命予黃小恬之行為，事證明確，犯行堪以認
    定，應依法論科。
二、按行為後法律有變更者，適用行為時之法律，但行為後之法
    律有利於行為人者，適用最有利於行為人之法律，刑法第2
    條第1 項定有明文。被告本件行為後，刑法業於94年2 月2
    日經總統令修正公布，於95年7 月1 日正式施行，而比較新
    舊法時應就罪刑有關之共犯、未遂犯、想像競合犯、牽連犯
    、連續犯、結合犯，以及累犯加重、自首減輕暨其他法定加
    減原因（如身分加減）與加減例等一切情形，綜其全部罪刑
    之結果而為比較（最高法院95年5 月23日刑事庭第8 次會議
    決議參照）；經個別比較新舊法，就本案罪刑有關之連續犯
    、定應執行刑等情形，綜其全部結果整體比較後，認修正施
    行後之刑法規定並未較有利於行為人（新舊法比較詳附表二
    ），是依前開說明，本件有關被告行為後法律變更之法律適
    用，自應適用修正施行前刑法之規定而為處斷。
三、次按安非他命類、大麻、Ｋ他命迭經行政院衛生署於69年12
    月8 日、79年10月9 日列入禁藥管理，迄今尚屬禁藥，然87
    年5 月20日公布同月22日生效之毒品危害防制條例第2 條第
    2 項第2 、3 款已將ＭＤＭＡ、大麻列為第二級毒品、Ｋ他
    命列為第三級毒品，而毒品危害防制條例係為防制毒品之危
    害，維護國民身心健康所制定，為管制藥品管理條例之特別
    法，依藥事法第1 條但書規定：「但管制藥品管理條例有規
    定者，優先適用該條例之規定」，則管制藥品管理條例又為
    藥事法之特別法，故毒品危害防制條例為藥事法之特別規定
    ，關於轉讓第二級、第三級毒品行為，毒品危害防制條例第
    8 條第2 項、第3 項既有處罰之規定，自應優先於藥事法第
    83條第1 項規定而適用。
四、核被告甲○○所為，其各轉讓ＭＤＭＡ予吳靜宜、黃小恬施
    用、轉讓大麻予吳靜宜施用，係犯毒品危害防制條例第8 條
    第2 項之轉讓第二級毒品罪；其轉讓Ｋ他命予吳靜宜、黃小
    恬施用，係犯同條例第8 條第3 項之轉讓第三級毒品罪（檢
    察官起訴法條漏引毒品危害防制條例第8 條第3 項）。被告
    上開轉讓第二毒品ＭＤＭＡ、大麻前持有之低度行為，為其
    轉讓之高度行為所吸收，不另論罪。被告轉讓第二級毒品Ｍ
    ＤＭＡ2 次，及轉讓大麻1 次予吳靜宜，而轉讓ＭＤＭＡ予
    黃小恬4 次，且轉讓第三級毒品Ｋ他命予吳靜宜2 次、予黃
    小恬4 次之犯行，均時間密接、犯罪構成要件相同，顯係基
    於概括犯意反覆為之，依修正施行前刑法第56條連續犯規定
    ，應僅論以各一轉讓第二級毒品罪、轉讓第三級毒品罪，並
    均予加重其刑。被告所犯上開轉讓第二級毒品罪、第三級毒
    品罪，犯意各別，行為互殊、轉讓時地及對象亦有不同，應
    予分論併罰。又被告轉讓第二級毒品甲基安非他命及大麻之
    數量未逾10公克、轉讓第三級毒品之數量未逾20公克，自無
    庸依修正後毒品危害防制條例第8 條第6 項規定比較新舊法
    。
五、原審因依毒品危害防制條例第8 條第2 項、第3 項，並審酌
    被告貪圖一時玩樂，仍轉讓予朋友施用，且查獲如附表一編
    號1 至4 所示之毒品之數量甚多，犯後部分否認犯行，暨其
    素行、犯罪動機、手段等一切情狀，酌情分別量處轉讓第二
    級毒品有期徒刑1 年，轉讓第三級毒品有期徒刑8 月，並定
    其應執行之刑為有期徒刑1 年6 月。並敘明(一)扣案如附表一
    編號1 第二級毒品ＭＤＭＡ3 包共164 顆（其中20顆及2 個
    半顆因送驗鑑定消耗用罄，剩餘141 顆及4 個半顆）經檢驗
    結果，均有第二級毒品ＭＤＭＡ成分，而其中查獲當時ＭＤ
    ＭＡ2 包共141 顆為丁元福持有，且其所犯轉讓第二級毒品
    案件，業經台灣高等法院高雄分院92年度上訴字第1839號判
    決處刑，並已將驗餘其中140 顆宣告沒收確定在案，有上開
    判決書影本1 份在卷可參，是僅剩餘ＭＤＭＡ1 顆及4 個半
    顆（及包裝毒品ＭＤＭＡ之無法析離毒品細末之空包裝袋3
    只）；以及編號2 、3 、4 之大麻1 包（驗後淨重1.47公克
    ，空包裝重0.72公克，另含沾粘毒品大麻無法完全析離之空
    包裝袋1 只）、大麻菸9 支、捲菸器上可經析離之毒品大麻
    ，係查獲之第二級毒品，依毒品危害防制條例第18條第1 項
    前段規定，不問是否為犯人即被告所有，併應諭知沒收銷燬
    之。至因鑑驗所耗費之毒品，既已滅失，不予宣告沒收銷燬
    之。(二)再附表一編號6 所示之第三級毒品Ｋ他命膠囊4 包（
    合計驗前119 顆，驗後剩餘97顆），均為被告所有，部分供
    其施用，而部分供其本件轉讓而持有犯罪所用（及已沾粘細
    微上揭毒品粉末無法析離之空包裝袋共4 只），既無法區分
    ，且為同條例第2 條第2 項第3 款所管制，性質上應屬違禁
    物，爰依刑法第38條第1 項第1 款規定，併應宣告均沒收之
    。(三)至編號5 、7 、8 之大麻捲菸器1 組（不含可經析離之
    毒品大麻）、捲菸紙1 包、空膠囊8 百顆，則分別為被告甲
    ○○所有供其本身、吳靜宜及黃小恬施用毒品大麻（菸）、
    Ｋ他命所用之物，亦據被告供述甚詳，又無其他積極證據足
    認上開扣案之物與起訴之轉讓ＭＤＭＡ、大麻及Ｋ他命犯行
    有關，就此宜由檢察官另依法處理，爰不另為沒收之宣告，
    等相關本件沒收意旨。本院認原判決認事用法均無違誤，量
    刑亦稱妥當，被告上訴意旨仍執前詞矢口否認部分犯罪，自
    無足取，上訴為無理由，應予駁回。
六、至公訴人另以：被告甲○○除上開論罪部分犯行外，並於91
    年2 、3 月間起至5 月間，多次在上開錢櫃ＫＴＶ內或其他
    處所，連續轉讓禁藥即毒品ＭＤＭＡ、大麻及Ｋ他命予吳靜
    宜前開論罪科刑部分除外、蔡旻典、綽號「小雅」、「小真
    」、「阿天」、「小龍」等人吸用，而於同年5 月21日7 時
    30分許，在上開事實欄所示之車輛、黑色皮包內，為警當場
    查獲並扣得如附表所示之毒品、物品，因認被告此部分涉犯
    明知為禁藥即第二、三級毒品而轉讓之罪嫌。
  (一)惟按犯罪事實，應依證據認定之，無證據不得認定其犯罪事
    實，刑事訴訟法第154 條第2 項定有明文。而刑事訴訟法上
    所謂認定犯罪事實之證據，係指足以認定被告確有犯罪行為
    之積極證據而言，該項證據自須適合於被告犯罪事實之認定
    ，始得採為斷罪資料。如未能發現相當證據，或證據不足以
    證明，自不能以推測或擬制之方法，以為裁判之基礎。又刑
    事訴訟上證明之資料，無論其為直接或間接證據，均須達於
    通常一般人均不致有所懷疑，而得確信其為真實之程度，始
    得據為有罪之認定，若關於被告是否犯罪之證明未能達此程
    度，而有合理性懷疑之存在，致使無法形成有罪之確信，根
    據「罪證有疑，利於被告」之證據法則，即不得遽為不利被
    告之認定，有最高法院29年上字第3105號、40年臺上字第86
    號、76年臺上字第4986號判例可資參照。
  (二)訊據被告矢口否認有上開犯行，辯稱：大麻是伊自己施用的
    ，伊沒有提供ＭＤＭＡ、大麻及Ｋ他命等毒品給吳靜宜、蔡
    旻典、綽號「小雅」、「小真」、「阿天」、「小龍」等5
    人施用，是他們自己拿去施用的等語。本件公訴人認被告涉
    有上開轉讓第二、三級毒品罪嫌，無非以被告之自白、證人
    黃小恬、蔡旻典、吳靜宜之證述，並有搜索扣得如附表所示
    之毒品、物品等，資為論據。
  (三)經查：(1)就被告甲○○於91年2 、3 月間、91年5 月21日轉
    讓毒品ＭＤＭＡ、Ｋ他命各2 次，及轉讓大麻予吳靜宜施用
    1 次之事實，已經本院認定如上開論罪部分，而證人吳靜宜
    除上開證述外，並無證述被告另有何轉讓毒品之行為，此外
    ，並查無被告另有多次轉讓上開毒品與吳靜宜之積極證據。
    (2)證人蔡旻典於警詢證稱：查獲當時只是吳靜宜叫伊駕車載
    她去找甲○○，伊不曾向甲○○、丁元福、吳靜宜買過毒品
    ，伊沒有施用ＭＤＭＡ、Ｋ他命等語（參警1 卷26、27頁）
    ，並於原審具結證稱：甲○○沒有拿毒品給伊施用，伊查獲
    當時在車上，沒有施用毒品，伊經警採尿沒有毒品反應等語
    明確（參原審卷第77頁）；再參諸證人吳靜宜於警詢證稱：
    蔡旻典有施用過ＭＤＭＡ、Ｋ他命，最後一次是和伊同一時
    地由伊提供一起施用等語（參警1 卷第24頁），並於原審具
    結證稱：之前沒有看過被告拿上開毒品給他人施用等語明確
    （參原審卷第74頁），而證人黃小恬警詢並無證述任何有關
    被告提供毒品予蔡旻典施用之情事，且蔡旻典經警採尿送驗
    結果，確無上開第二、三級毒品反應，有檢驗報告1 紙在卷
    足參，參核以觀，則被告所辯並未多次轉讓毒品大麻、ＭＤ
    ＭＡ、Ｋ他命予吳靜宜、蔡旻典等情，堪認屬實。另上開扣
    案如附表一所示之毒品、物品，係部分供被告本身施用及部
    分供轉讓予吳靜宜、黃小恬等人所用，自不得僅以查獲當時
    蔡旻典坐在上開車輛上，即率認被告亦有轉讓上開毒品與蔡
    旻典之犯行。(3)又綽號「小雅」、「小真」、「阿天」、「
    小龍」之真實姓名、年籍資料均不詳，除被告自白外，並無
    其他積極證據可供佐證。
  (四)此外，復查無其他積極證據，足資證明有於起訴書所列時地
    為多次轉讓上開第二、三級毒品予吳靜宜、蔡旻典、上開「
    小雅」等人之犯意與犯行，就此部分自屬證據不足。惟檢察
    官起訴書亦認被告此部分犯行，與被告上開論罪部分之犯行
    間，有修正施行前刑法連續犯之裁判上一罪關係，爰不另為
    無罪之諭知，併此敘明。
七、同案被告丁元福所犯本件轉讓第二級毒品案件，業經本院以
    92年度上訴字第1839號判決，判處有期徒刑6 月，扣案之Ｍ
    ＤＭＡ毒品140 顆沒收銷燬確定在案，附此敘明。
據上論斷，應依刑事訴訟法第368條，判決如主文。
本案經檢察官張其主到庭執行職務。
中　　華　　民　　國　　96　　年　　5 　　月　　10　　日
                  刑事第一庭    審判長法  官  郭雅美
                                      法  官  張意聰
                                      法  官  莊崑山
以上正本證明與原本無異。
轉讓第三級毒品部分不得上訴。
轉讓第二級毒品部分如不服本判決應於收受本判決後10日內向本
院提出上訴書狀，其未敘述上訴理由者，並得於提起上訴後10日
內向本院補提理由書狀（均須按他造當事人之人數附繕本）「切
勿逕送上級法院」。
中　　華　　民　　國　　96　　年　　5 　　月　　10　　日
　　　　　　　　　　　　　　　　　　　書記官  邱麗莉
附表一：
┌──┬──────────┬─────┬──────────┬───────┐
│編號│應沒收物品名稱      │ 數量     │ 驗後數量、重量     │備    註      │
│    │                    │          │                    │              │
├──┼──────────┼─────┼──────────┼───────┤
│ 1  │第二級毒品ＭＤＭＡ及│3 包共164 │合併送驗耗費20顆及2 │剩餘1 顆及4 個│
│    │沾粘有上開毒品之空包│顆、空包裝│個半顆；剩餘141 顆及│半顆、空包裝袋│
│    │裝袋                │袋3 只    │4 個半顆。其中140 顆│（因與上開毒品│
│    │                    │          │部分，已經台灣高等法│無法完全析離）│
│    │                    │          │院高雄分院92年度上訴│，均應沒收銷燬│
│    │                    │          │字第1839號判決宣告沒│之。          │
│    │                    │          │收確定。            │              │
├──┼──────────┼─────┼──────────┼───────┤
│ 2  │第二級毒品大麻及沾粘│1 包      │驗後淨重1.47公克，空│大麻及空包裝袋│
│    │上開毒品之空包裝袋  │1 只      │包裝重0.72公克      │均應沒收銷燬之│
│    │                    │          │                    │              │
├──┼──────────┼─────┼──────────┼───────┤
│ 3  │大麻菸              │9 支      │經檢驗確含有第二級毒│均沒收銷燬之  │
│    │                    │          │品大麻成分          │              │
├──┼──────────┼─────┼──────────┼───────┤
│ 4  │捲菸器上沾粘可析離之│          │經檢驗確含有第二級毒│沾粘之大麻經析│
│    │大麻                │          │品大麻成分          │離後應沒收銷燬│
├──┼──────────┼─────┼──────────┼───────┤
│ 5  │捲菸器              │1組       │供施用大麻之用      │不予沒收      │
├──┼──────────┼─────┼──────────┼───────┤
│ 6  │第三級Ｋ他命及沾粘上│4包共119顆│合計驗後剩餘97顆；經│均沒收        │
│    │開毒品之空包裝袋    │4只       │檢驗含毒品Ｋ他命成分│              │
│    │                    │          │，屬違禁物          │              │
├──┼──────────┼─────┼──────────┼───────┤
│ 7  │捲菸紙              │1包       │未檢出毒品反應，供施│不予沒收      │
│    │                    │          │用大麻之用          │              │
├──┼──────────┼─────┼──────────┼───────┤
│ 8  │空膠囊              │800粒     │未檢出毒品反應，供施│均不予沒收    │
│    │                    │          │用Ｋ他命之用        │              │
└──┴──────────┴─────┴──────────┴───────┘
附表二：
┌──────┬─────────────┬─────────────┬───────┬────┐
│相關變更條文│行為時法（下稱舊法）之內容│裁判時法（下稱新法）之內容│比  較  理  由│備    註│
├──────┼─────────────┼─────────────┼───────┼────┤
│【罰金刑貨幣│依法律應處罰金、罰鍰者，就│中華民國94年1 月7 日法修正│刑法之貨幣單位│按現行法│
│單位之變更】│其原定數額得提高為2 倍至10│施行後，刑法分則編所定罰金│由「元（指銀元│規所定貨│
│罰金罰鍰提高│倍（刑法乃係定明10倍）。第│之貨幣單位為新臺幣。94年1 │）」變更為「新│幣單位折│
│標準條例第1 │1 條所定得提高倍數之規定，│月7 日刑法修正時，刑法分則│臺幣」，且刑法│算新臺幣│
│條前段、第5 │於本條例修正後制定之法律，│編未修正之條文定有罰金者，│分則之罰金數額│條例第2 │
│條→刑法施行│不適用之；本條例修正前公布│自94年1 月7 日刑法修正施行│，亦視該分則先│條之規定│
│法第1 條之1 │之法律，於本條例修正後修正│後，就其所定數額提高為30倍│前曾修正與否，│折算後等│
│第1 項、第2 │其罰金罰鍰數額或法律經全部│。但72年6 月26日至94年1 月│而分別提高3 倍│值，是新│
│項          │修正而其罰金罰鍰數額未予變│7 日新增或修正之條文，就其│或30倍。      │法並未較│
│            │更者，亦同。              │所定數額提高為3 倍。      │              │有利於被│
│            │                          │                          │              │告。    │
├──────┼─────────────┼─────────────┼───────┼────┤
│刑法第33條第│罰金：（銀元）1 元以上。  │罰金：新臺幣1,000 元以上，│罰金刑之下限，│舊法有利│
│5 款：罰金刑│                          │以百元計算之。            │由銀元10元（經│於被告  │
│下限變更    │                          │                          │提高）即新臺幣│        │
│            │                          │                          │30元，提高為新│        │
│            │                          │                          │臺幣1,000 元  │        │
├──────┼─────────────┼─────────────┼───────┼────┤
│【易科罰金折│犯最重本刑為5 年以下有期徒│犯最重本刑為5 年以下有期徒│易科罰金折算標│舊法有利│
│算標準變更】│刑以下之刑之罪，而受6 個月│刑以下之刑之罪，而受6 個月│準由銀元300 元│於被告  │
│修正前刑法第│以下有期徒刑或拘役之宣告…│以下有期徒刑或拘役之宣告者│即新臺幣900 元│        │
│41條  第1 項│得以（銀元，下同）1 元以上│，得以新臺幣1,000 元、    │，提高為以新臺│        │
│前段、修正前│3 元以下折算1 日，易科罰金│2,000 元或3,000 元折算1 日│幣1,000 元、  │        │
│罰金罰鍰提高│。依刑法第41條易科罰金…就│，易科罰金。              │2,000 元、3,00│        │
│標準條例第2 │其原定數額提高為100 倍折算│                          │0 元折算1 日  │        │
│條→現行刑法│1 日；法律所定罰金數額未依│                          │              │        │
│第41條第1 項│本條例提高倍數，或其處罰法│                          │              │        │
│前段        │條無罰金刑之規定者，亦同。│                          │              │        │
├──────┼─────────────┼─────────────┼───────┼────┤
│【連續犯之適│連續數行為而觸犯同一罪名者│廢止（刪除）              │修正後除接續犯│舊法有利│
│用】原刑法第│，以一罪論。但得加重其刑至│                          │、集合犯得認為│        │
│56條        │二分之一。                │                          │係實質上一罪者│        │
│            │                          │                          │外，應以數罪並│        │
│            │                          │                          │罰之。        │        │
├──────┼─────────────┼─────────────┼───────┼────┤
│【定應執行刑│宣告多數有期徒刑者，於各刑│宣告多數有期徒刑者，於各刑│修正後有期徒刑│舊法有利│
│變更】刑法第│中之最長期以上，各刑合併之│中之最長期以上，各刑合併之│合併定執行刑之│        │
│51條第5款   │刑期以下，定其刑期。但不得│刑期以下，定其刑期。但不得│最高度較重。  │        │
│            │逾20年。                  │逾30年。                  │              │        │
├──────┼─────────────┴─────────────┴───────┴────┤
│整體比較結果│舊法有利於被告                                                                  │
└──────┴────────────────────────────────────────┘
附錄本判決論罪科刑法條：
毒品危害防制條例第8條第2項、第3項
轉讓第二級毒品者，處6月以上5年以下有期徒刑，得併科新臺幣
70萬元以下罰金。
轉讓第三級毒品者，處3 年以下有期徒刑，得併科新臺幣30萬元
以下罰金。
